【裁判字號】    95,易,2718
【裁判日期】    951031
【裁判案由】    加重竊盜
【裁判全文】
臺灣臺中地方法院刑事判決              95年度易字第2718號
公  訴  人  臺灣臺中地方法院檢察署檢察官
被      告  甲○○
                    （
上列被告因加重竊盜案件，經檢察官提起公訴（95年度偵字第20
110 號），本院合議庭裁定由受命法官獨任行簡式審判程序，判
決如下：
    主  文
甲○○連續竊盜，處有期徒刑陸月。又攜帶兇器竊盜，累犯，處
有期徒刑柒月；扣案之螺絲起子壹支沒收。應執行有期徒刑壹年
；扣案之螺絲起子壹支沒收。
    犯罪事實
一、甲○○曾因逃亡罪，經軍法機關判處有期徒刑1年2月確定，
    又因竊盜罪，經臺灣桃園地方法院以民國87年度易字第3447
    號判決判處有期徒刑 6月確定，經臺灣桃園地方法院以88年
    度聲字第2553號裁定合併定應執行刑為有期徒刑1年7月確定
    後，入監執行，於89年 3月20日假釋中付保護管束出監，並
    於89年5月2日縮刑期滿未經撤銷假釋，其未執行之刑，以已
    執行論（此部分不構成累犯）。惟甲○○於假釋期滿後未久
    ，復因犯逃亡罪，經國防部中部地方軍事法院以90年度台審
    字第 164號判決判處有期徒刑1年4月確定，經再次入監執行
    ，始於91年11月18日縮刑期滿執行完畢。詎甲○○猶不知悔
    改，僅因平日以打零工為業，生活困苦，即：
  (一)基於意圖為自己不法之所有之概括犯意，自95年4月3日起至
    95年6月2日止，先後 3次，於如附表所示之時、地，利用丙○○、戊○○、己○○所有之機車或自用小客車無人看管之
    際，以徒手扳開機車置物廂或打破自用小客車車窗玻璃（毀
    損部分未據告訴）之方式，連續竊取丙○○、戊○○及己○○所有如附表所示之財物，得手後將現金予以花用，其餘之
    物則加以丟棄。嗣因其另犯如後(二)所述之竊盜行為經警查獲
    後，主動向員警自首其此部分之犯行而接受本院之裁判。
  (二)甲○○另於受前開第2次逃亡罪之有期徒刑執行完畢後5年內
    ，基於為自己不法所有之意圖，於95年9月6日凌晨 3時20分
    許，騎駛其父親余州逢所有OBJ- 922號重型機車，攜帶客觀
    上足以對於人之生命身體安全產生危害，得為「兇器」使用
    之螺絲起子 1支，在臺中市○區○○路與英才路口中山堂附
    近，以該螺絲起子破壞停放於該處之3289- HS號自用小客車
    （為乙○○所有，惟登記於林美庸名下）右前車窗之方式（
    毀損部分未據告訴），竊取乙○○所有置於車內之黑色皮包
    1 只（內有行動電話1支、現金新臺幣200元及證件等物），
    得手時，適為在附近執行肅竊勤務之員警李煥塘、沈榮俊發
    覺而騎駛機車自後追捕。嗣於同日凌晨 3時30分許，在臺中
    市○區○○路與柳川東路口將其逮捕，並扣得該螺絲起子 1
    支（乙○○所有黑色皮包連同其內之財物則於甲○○閃躲員
    警追捕途中遺失而無法尋獲）。
二、案經臺中市警察局第二分局報告臺灣臺中地方法院檢察署檢
    察官偵查起訴，本院改由受命法官獨任行簡式審判程序。
    理  由
一、認定犯罪事實之依據：
  (一)被告甲○○之自白。
  (二)證人即被害人丙○○、戊○○、己○○、乙○○分別於警詢
    中之證述。
  (三)員警職務報告書、查獲現場與扣案物品相片7張、3289- HS
    號自用小客車之車籍作業系統查詢資料1份。
  (四)扣案之螺絲起子1支。
二、審酌被告甲○○雖然素行欠佳，且竊得之財物分因花用、丟
    棄或遺失而無法尋回，亦未與被害人達成和解，惟犯後已能
    坦承犯行，如附表編號1.、2.、3.所示之竊盜犯行又係因其
    主動供承而查獲，及其竊盜行為之次數、所用之手段、竊取
    財物之價值、竊取證件、卡片及存摺等將致被害人之困擾、
    犯罪之動機與目的等一切情狀，予以分別量處如主文所示之
    刑，並定其應執行刑，以示懲儆（公訴人對於被告合併求處
    9月之有期徒刑，本院認尚嫌過輕） 。
三、適用之法條：刑事訴訟法第273條之1第1項、第299條第 1項
    前段、第310條之2、第454條第1項，刑法第320條第1項、第
    321條第1項第3款、第47條第1項、第51條第5款、第38條第1
    項第 2款、第2條第1項前段、（修正前）第56條、第62條前
    段，罰金罰鍰提高標準條例第1條前段。
本案經檢察官丁○○到庭執行職務。
中    華    民    國    95    年    10    月    31    日
                  臺灣臺中地方法院刑事第六庭
                          法  官  鄧  敏  雄
上正本證明與原本無異
如不服本判決，應於送達後10日內向本院提出上訴狀（須附繕本
），上訴於臺灣高等法院臺中分院。
                          書記官  黃  士  益
中    華    民    國    95    年    11    月    15    日
附錄本案論罪科刑法條全文：
刑法第320條第1項
意圖為自己或第三人不法之所有，而竊取他人之動產者，為竊盜
罪，處5年以下有期徒刑、拘役或5百元以下罰金。
中華民國刑法第321條第1項第3款
犯竊盜罪而有左列情形之一者，處6月以上、5年以下有期徒刑：
三  攜帶兇器而犯之者。
附表
┌──┬─────┬──────┬───┬───────────┐
│編號│ 時   間  │  地    點  │被害人│  竊   得   財   物   │
├──┼─────┼──────┼───┼───────────┤
│ 1. │95年4月3日│臺中市北區天│丙○○│G5K- 318號重型機車（登│
│    │下午4時許 │津路與山西路│      │記於經宸族譜有限公司名│
│    │          │口          │      │下）置物廂內之水藍色皮│
│    │          │            │      │包1只（內有行動電話1支│
│    │          │            │      │、現金約新臺幣 3千元、│
│    │          │            │      │國民身分證、汽車駕照、│
│    │          │            │      │機車駕照、健保卡各 1張│
│    │          │            │      │、小皮包 1只、合作金庫│
│    │          │            │      │、華南銀行、中國商銀信│
│    │          │            │      │用卡各 1張、中國信託銀│
│    │          │            │      │行信用卡 2張、郵局金融│
│    │          │            │      │卡 1張、土地銀行、合作│
│    │          │            │      │金庫、遠東商銀、郵局、│
│    │          │            │      │中國信託銀行存摺各 1本│
│    │          │            │      │）                    │
├──┼─────┼──────┼───┼───────────┤
│ 2. │95年 4月14│臺中市北區育│戊○○│QO- 6438號自用小客車內│
│    │日凌晨 1時│樂街旁      │      │之測速器 1臺（價值約新│
│    │許        │            │      │臺幣 800元）高速公路回│
│    │          │            │      │數票1本（價值新臺幣360│
│    │          │            │      │元）                  │
├──┼─────┼──────┼───┼───────────┤
│ ３ │92年 6月27│臺中市北區梅│己○○│SXW- 326號輕型機車內之│
│    │日凌晨 3時│川東路3段161│      │國民身分證 2張、健保卡│
│    │許        │之1號前     │      │1張                   │
└──┴─────┴──────┴───┴───────────┘


司法院資訊處製作；財團法人民間司法改革基金會備份。
